臺灣板橋地方法院刑事判決　　　　　　　100年度訴字第803號
公　訴　人　臺灣板橋地方法院檢察署檢察官
被　　　告　阮宥翔
上列被告因違反毒品危害防制條例案件，經檢察官提起公訴（一
百年度毒偵字第五七四號），被告就被訴事實為有罪陳述，本院
改行簡式審判程序審理，判決如下：
    主  文
阮宥翔施用第一級毒品，累犯，處有期徒刑捌月，扣案之第二級
毒品甲基安非他命（計驗餘淨重壹點肆壹玖捌公克），沒收銷燬
之，毒品外包裝袋貳個，沒收之。
    事  實
一、阮宥翔前於民國九十八年間因施用毒品案件，經本院以九十
    八年度毒聲字第一三四九號裁定送觀察、勒戒後，因認無繼
    續施用毒品傾向，於九十八年十二月二十五日釋放出所，並
    經臺灣板橋地方法院檢察署以九十八年度毒偵字第五三一一
    、五四九五號為不起訴處分確定；另因加重竊盜案件，經本
    院以九十六年度簡字第四七三一號判決判處有期徒刑六月，
    減為有期徒刑三月確定，於九十六年九月二十七日易科罰金
    執行完畢；又於九十六年間因加重竊盜案件，經本院以九十
    七年度易字第四八五號判決判處有期徒刑八月，減為有期徒
    刑四月確定，於九十七年十一月十五日因徒刑執行完畢出監
    ；再於九十七年間因加重竊盜案件，經本院以九十七年度易
    字第一八六四號判決（起訴書誤載為九十七年度易字第一八
    六四五號）判處有期徒刑八月，減為有期徒刑四月，案經上
    訴後，由臺灣高等法院以九十七年度上易字第二八八八號判
    決駁回上訴而告確定，甫於九十八年二月十九日易科罰金執
    行完畢。詎其猶不知悔悟並戒絕毒癮，復基於施用第一、二
    級毒品海洛因、甲基安非他命之犯意，於一百年一月三日下
    午二時許，與姓名年籍不詳之成年友人一同在新北市中和區
    錦和公園附近之汽車旅館內，以將海洛因及甲基安非他命一
    同置入玻璃球以火燒烤之方式，混合施用海洛因及甲基安非
    他命一次（玻璃球吸食器於施用完畢後，已經拋棄而滅失）
    。嗣於同日下午六時許，阮宥翔行經新北市○○區○○路三
    段五十二號前時，因另案通緝為警緝獲，並當場扣得其所有
    之第二級毒品甲基安非他命二包（計驗餘淨重一．四一九八
    公克），經得其同意後，為警採集尿液送驗，因呈鴉片類、
    安非他命類陽性反應，始查悉上情。
二、案經新北市政府警察局海山分局移送臺灣板橋地方法院檢察
    署檢察官偵查後起訴，本院改行簡式審判程序審理。
    理  由
一、訊據被告阮宥翔對於在上揭時、地施用海洛因、安非他命之
    犯行均坦承不諱。被告為警查獲後所採之尿液，分別以ＥＩ
    Ａ酵素免疫分析法初驗、ＧＣ／ＭＳ氣相層析質譜儀法確認
    複驗後均呈鴉片類、安非他命陽性反應，此有卷附一百年一
    月二十日臺灣檢驗科技股份有限公司濫用藥物檢驗報告一紙
    （見一百年毒偵字第五七四號偵卷第七十六頁）足稽。扣案
    之白色微黃透明結晶二包，經鑑定結果，檢出甲基安非他命
    成分，毒品計驗餘淨重一．四一九八公克，此有卷附交通部
    民用航空局航空醫務中心一百年一月十九日航藥鑑字第一○
    ○○二二八號毒品鑑定書一紙可查（見同上揭偵卷第七十九
    頁）。被告前於九十八年間因施用毒品案件，經本院以九十
    八年度毒聲字第一三四九號裁定送觀察、勒戒後，因認無繼
    續施用毒品傾向，於九十八年十二月二十五日釋放出所，並
    經臺灣板橋地方法院檢察署以九十八年度毒偵字第五三一一
    、五四九五號為不起訴處分確定。被告於觀察勒戒執行完畢
    釋放後之五年內，再犯本件施用毒品罪，於毒品危害防制條
    例第二十三條第二項有關起訴之規定相合，此有臺灣高等法
    院被告前案紀錄表、臺灣高等法院在監在押全國紀錄表附卷
    可按。被告出於自由意志之自白與事實相符，事證明確，犯
    行洵堪認定，應依法論科。
二、按第一級毒品海洛因及第二級毒品安非他命之施用方式，依
    施用者之使用習慣而有所不同，並無一定模式可循。依法務
    部調查局以往鑑定之經驗，確曾於毒品證物及吸食工具等之
    檢驗發現前二者毒品摻雜之案例，故研判應有施用者將二者
    同置於吸食器內施用之可能（相關文獻有法務部調查局九十
    一年六月二十八日調科壹字第○九一○○四二五一一○號函
    、行政院衛生署管制藥品管理局九十三年九月六日管檢字第
    ○九三○○○八一一二號函足資參照）。被告於上揭觀察勒
    執行完畢釋放後，五年內再為本件混合施用海洛因、甲基安
    非他命之犯行，核其施用海洛因，所為係犯毒品危害防制條
    例第十條第一項之施用第一級毒品罪；施用甲基安非他命，
    所為係犯同條例第十條第二項之施用第二級毒品罪。其施用
    前非法持有海洛因及施用前後非法持有甲基安非他命之行為
    ，為施用毒品之當然手段，應為施用毒品之行為所吸收，不
    另論罪。被告以一施用行為同時觸犯施用第一級毒品罪、施
    用第二級毒品罪，為想像競合犯，依刑法第五十五條之規定
    ，應從一重之施用第一級毒品罪論處。被告曾有事實欄所載
    之罪刑執行紀錄，最近一次徒刑易科罰金執畢日期係九十八
    年二月十九日，此有上開被告前案紀錄表一份在卷可考，被
    告於五年以內，故意再犯本件最重本刑為有期徒刑以上之罪
    ，應依刑法第四十七條第一項之規定，論以累犯，並加重其
    刑。爰審酌被告屢次施用毒品而不思悔改，品行不端，意志
    力薄弱，其施用毒品經強制戒治後，仍無法斷絕施用毒品惡
    習，若非將其處以較長之刑期，與社會上毒品來源隔離，使
    其能深自反省，斷絕與毒品之接觸，不足以改正施用毒品惡
    習，並懲所犯及被告犯罪後對於施用毒品之犯行，已經坦承
    ，態度良好等一切情狀，分別量處如主文所示之刑，以資懲
    儆。末查，扣案施用所餘之第二級毒品甲基安非他命（二包
    ，計驗餘淨重一‧四一九八公克），為查獲之毒品，不問屬
    於犯人與否，應依毒品危害防制條例第十八條第一項前段之
    規定，沒收銷燬之；至扣案之毒品外包裝袋二個，則係被告
    所有供犯罪所用之物，爰依刑法第三十八條第一項第二款之
    規定，沒收之。
據上論斷，應依刑事訴訟法第二百七十三條之一第一項、第二百
九十九條第一項前段，毒品危害防制條例第十條第一項、第二項
、第十八條第一項前段，刑法第十一條前段、第五十五條、第四
十七條第一項、第三十八條第一項第二款，判決如主文。
本案經檢察官賴建如到庭執行職務。
中    華    民    國   100    年    5     月    13    日
                    臺灣板橋地方法院刑事第十五庭
                              法  官  王綽光
以上正本證明與原本無異。
如不服本判決應於收受送達後十日內向本院提出上訴狀，並應敘
述上訴理由；其未敘述上訴理由者，應於上訴期間屆滿後二十日
內向本院補提理由書（均需按他造當事人之人數附繕本，切勿逕
送上級法院）。
                              書記官  許清秋
中    華    民    國   100    年    5     月    16    日
附錄本案論罪科刑法條全文：
毒品危害防制條例第十條
施用第一級毒品者，處六月以上五年以下有期徒刑。
施用第二級毒品者，處三年以下有期徒刑。